【裁判字號】    99,抗,1280
【裁判日期】    991029
【裁判案由】    聲請交保
【裁判全文】
臺灣高等法院刑事裁定                  99年度抗字第1280號
抗  告  人
即被告      甲○○
上列抗告人即被告因違反槍砲彈藥刀械管制條例案件，不服台灣
板橋地方法院99年聲字第4686號中華民國99年10月11日第一審駁
回其聲請具保停止羈押之裁定，提起抗告，本院裁定如下：
    主  文
抗告駁回。
    理  由
一、原裁定意旨略以：被告甲○○因違反槍砲彈藥刀械管制條例
    案件，前經原審於民國99年8月6日移審訊問後，認被告涉犯
    槍砲彈藥刀械管制條例第8條第1項之製造改造槍枝罪及同條
    例第12條第4項之持有子彈罪，犯罪嫌疑重大，所犯為最輕
    本刑為5年以上有期徒刑之罪，並有相當理由足認有逃亡之
    虞，又無刑事訴訟法第114條所列各款之情形，非予羈押顯
    難進行審判，有羈押之必要，因而依刑事訴訟法第101條第1
    項第1款、第3款規定，裁定羈押被告在案。本件羈押原因未
    消滅，羈押之必要性仍繼續存在，而具保、責付或限制住居
    之方式均不足以消除被告逃亡之虞之疑慮，均非屬適當之羈
    押替代手段，復查無刑事訴訟法第114條所列各款之情形，
    抗告人聲請交保，為無理由，應予駁回等語。
二、抗告意旨略以：（一）被告已坦承犯行，又無共犯在逃，實
    無串證或滅證之疑慮。（二）被告有固定住所，且無逃亡逃
    匿、通緝之紀錄，實無逃亡之虞。（三）因被告家中父親年
    邁，家中經濟來源均由被告一人所承擔，且被告父親因重病
    須由被告照顧，雖有請看護，但因被告被羈押而無收入，無
    法按月給付看護費，請准讓被告具保回家。（四）被告願扣
    押所有旅遊證件及每日到警局報到，請求撤銷原裁定云云。
三、經查：本件被告所涉違反槍砲彈藥刀械管制條例案件，業據
    被告於偵查中及原審自白，復有本案偵查卷宗所附鑑定書、
    扣押物品目錄表、扣案物照片等證據資料，足認被告涉犯槍
    砲彈藥刀械管制條例第8條第1項之製造改造槍枝罪及同條例
    第12條第4項之持有子彈罪，犯罪嫌疑確屬重大，所犯係最
    輕本刑為5年以上有期徒刑之罪，實屬重罪。再審究被告前
    於95年間，因違反槍砲彈藥刀械管制條例案件，經原審以95
    年度訴字第2325號判處有期徒刑5年2月、6月，併科罰金新
    臺幣（下同）8萬元、4萬元，應執行有期徒刑5年6月，併科
    罰金10萬元，於95年12月4日確定，嗣經原審以96年度聲減
    字第5621號裁定將上開有期徒刑6月、罰金4萬元各減為有期
    徒刑3月、罰金2萬元，再分別與上開有期徒刑5年2月、罰金
    8萬元定其應執行之刑為有期徒刑5年3月、併科罰金8萬元確
    定（指揮書執畢日期為100年7月26日），於98年4月10日假
    釋出監並交付保護管束，現仍在保護管束期間（下稱前案）
    等情，亦有本院被告前案紀錄表1份在卷可稽，倘本案判決
    有罪確定，前案假釋勢必遭撤銷，而將入監執行前案殘刑。
    衡諸社會大眾一般之認知，被訴重罪且事證明確者，當預期
    將獲法院判處重刑之諭知，基於趨吉避凶、脫免刑責、不甘
    受罰之基本人性，被告逃亡以規避刑罰執行之可能性顯然較
    高，有相當理由足認被告有逃亡之虞。況被告所為製造改造
    槍枝及持有子彈犯行，對社會治安及他人生命、身體、財產
    法益之危害甚鉅，確有羈押之必要性。至聲請意旨主張其年
    邁父親均靠被告承擔照顧云云，並非決定停止羈押與否所應
    審酌之事項，自不足以作為准予交保之理由。被告復陳稱本
    件無串證或滅證之疑慮云云，惟本件並非以被告有串證或滅
    證之虞予以羈押，被告此部份所述，與本案之羈押無涉。
四、綜上，被告羈押之原因依然存在，不能因具保而使之消滅，
    抗告人聲請具保停止羈押，自難准許。原法院基於相同之認
    定，駁回具保停止羈押之聲請，經核並無違誤，應予維持。
    從而，被告徒憑己意，執前詞提起抗告，指摘原裁定不當，
    為無理由，應予駁回。
據上論斷，應依刑事訴訟法第412前段，裁定如主文。
中    華    民    國    99    年    10    月    29    日
                  刑事第六庭審判長法  官 邱同印
                                  法  官 何信慶
                                  法  官 吳淑惠
以上正本證明與原本無異。
不得再抗告。
                                  書記官 陳雅加
中    華    民    國    99    年    11    月    1     日

司法院資訊處製作；財團法人民間司法改革基金會備份。
